pl: Typ łożyska podstrunnicy: Łożyska ceramiczne; Bez łożysk; Łożyska otwarte; Łożyska osłonięte; Łożyska ze stali nierdzewnej; Łożyska stalowe; Inne
sk-SK: Typ uloženia hmatníka: Keramické ložiská; Bez ložísk; Otvorené ložiská; Chránené ložiská; Ložiská z nehrdzavejúcej ocele; Oceľové ložiská; Iné
ko: 핑거보드 베어링 유형: 세라믹 베어링; 베어링 없음; 오픈형 베어링; 실드형 베어링; 스테인리스 스틸 베어링; 스틸 베어링; 기타
bg-BG: Тип лагери на фингърборд: Керамични лагери; Без лагери; Отворени лагери; Капсуловани лагери; Лагери от неръждаема стомана; Стоманени лагери; Други
pt-PT: tipo de rolamento para fingerboard: Rolamentos de cerâmica; Sem rolamentos; Rolamentos abertos; Rolamentos blindados; Rolamentos em aço inoxidável; Rolamentos de aço; Outro
zh-TW: 指板滑板軸承類型: 陶瓷軸承; 無軸承; 開放式軸承; 密封式軸承; 不鏽鋼軸承; 鋼製軸承; 其他
fi: Sormirullalaudan laakerityyppi: Keraamiset laakerit; Ei laakereita; Avoimet laakerit; Suojatut laakerit; Ruostumattomasta teräksestä valmistetut laakerit; Teräslaakerit; Muu
hr-HR: Vrsta ležaja prsta: Keramički ležajevi; Bez ležajeva; Otvoreni ležajevi; Zaštićeni ležajevi; Ležajevi od nehrđajućeg čelika; Čelični ležajevi; Ostalo
sv: Lagertyp för greppbräda: Keramiska kullager; Inga kullager; Öppna kullager; Kapslade kullager; Kullager i rostfritt stål; Stålkullager; Övrigt
hu: Fogólap-csapágy típusa: Kerámia csapágyak; Csapágy nélküli; Nyitott csapágyak; Zárt csapágyak; Rozsdamentes acél csapágyak; Acél csapágyak; Egyéb
th: ประเภทลูกปืนสำหรับฟิงเกอร์บอร์ด: ตลับลูกปืนเซรามิก; ไม่มีตลับลูกปืน; ตลับลูกปืนแบบเปิด; ตลับลูกปืนแบบมีฝาปิด; ตลับลูกปืนสแตนเลส; ตลับลูกปืนเหล็ก; อื่นๆ
ja: 指板ベアリングタイプ: セラミックベアリング; ベアリングなし; オープンベアリング; シールドベアリング; ステンレススチールベアリング; スチールベアリング; その他
it: Tipo di cuscinetto della tastiera: Cuscinetti in ceramica; Senza cuscinetti; Cuscinetti aperti; Cuscinetti schermati; Cuscinetti in acciaio inossidabile; Cuscinetti in acciaio; Altro
es: Tipo de cojinete de minitabla: Rodamientos de cerámica; Sin rodamientos; Rodamientos abiertos; Rodamientos blindados; Rodamientos de acero inoxidable; Rodamientos de acero; Otro
el: Τύπος ρουλεμάν ταστιέρας: Κεραμικά ρουλεμάν; Χωρίς ρουλεμάν; Ανοιχτά ρουλεμάν; Ρουλεμάν με κάλυμμα; Ρουλεμάν από ανοξείδωτο ατσάλι; Ρουλεμάν από ατσάλι; Άλλο
pt-BR: Tipo de rolamento para fingerboard: Rolamentos de cerâmica; Sem rolamentos; Rolamentos abertos; Rolamentos blindados; Rolamentos de aço inoxidável; Rolamentos de aço; Outros
ru: Тип подшипников фингерборда: Керамические подшипники; Без подшипников; Открытые подшипники; Закрытые подшипники; Подшипники из нержавеющей стали; Стальные подшипники; Другое
zh-CN: 指板轴承类型: 陶瓷轴承; 无轴承; 开放式轴承; 防尘轴承; 不锈钢轴承; 钢轴承; 其他
cs: Typ ložiska hmatníku: Keramická ložiska; Bez ložisek; Otevřená ložiska; Krytá ložiska; Nerezová ložiska; Ocelová ložiska; Jiné
sl-SI: Vrsta ležaja ubiralke: Keramični ležaji; Brez ležajev; Odprti ležaji; Zaščiteni ležaji; Ležaji iz nerjavnega jekla; Jekleni ležaji; Drugo
fr: Type de roulement de fingerboard: Roulements en céramique; Sans roulements; Roulements ouverts; Roulements blindés; Roulements en acier inoxydable; Roulements en acier; Autre
en: Fingerboard bearing type: Ceramic bearings; No bearings; Open bearings; Shielded bearings; Stainless steel bearings; Steel bearings; Other
da: Type af gribebrætleje: Keramiske kuglelejer; Ingen kuglelejer; Åbne kuglelejer; Afskærmede kuglelejer; Kuglelejer af rustfrit stål; Kuglelejer af stål; Andet
lt-LT: Fingerboard guolio tipas: Keraminiai guoliai; Be guolių; Atviri guoliai; Uždari guoliai; Nerūdijančiojo plieno guoliai; Plieniniai guoliai; Kita
nb: Gripebrettlagertype: Keramiske kulelagre; Uten kulelagre; Åpne kulelagre; Skjermede kulelagre; Kulelagre i rustfritt stål; Kulelagre i stål; Annet
nl: Fingerboard lagertype: Keramische lagers; Geen lagers; Open lagers; Afgeschermde lagers; Roestvrijstalen lagers; Stalen lagers; Overige
de: Lagertyp des Fingerboards: Keramikkugellager; Ohne Kugellager; Offene Kugellager; Geschlossene Kugellager; Edelstahlkugellager; Stahlkugellager; Sonstige
vi: Loại ổ trục bàn phím: Vòng bi gốm; Không có vòng bi; Vòng bi hở; Vòng bi có nắp che; Vòng bi thép không gỉ; Vòng bi thép; Khác
tr: Parmak kaykay rulman türü: Seramik rulmanlar; Rulmansız; Açık rulmanlar; Korumalı rulmanlar; Paslanmaz çelik rulmanlar; Çelik rulmanlar; Diğer
ro-RO: Tipul rulmentului fingerboardului.: Rulmenți ceramici; Fără rulmenți; Rulmenți deschiși; Rulmenți cu protecție; Rulmenți din oțel inoxidabil; Rulmenți din oțel; Altele